# 收购对价

提问人：Neal_Li 时间：2017-08-21 21:52:21
求教陈版及各位版大，关于收购的问题：
公司A是一家零售公司（拥有全国各地的门店），收购一家公司B 49%的股权，和原股东的收购协议约定，收购对价为 100 万现金以及一项特殊资源（收购以后B公司产品可以免费入驻A公司的门店进行销售，无需再支付门店佣金），双方股东约定该项特殊资源作价 300 万。 请问，针对A公司的报表：
1. 该种收购方式，我们是否应该对于该资源的评估公允价值进行复核，同时根据该公允价值+现金确认长投？如果确认长投的话，另外一边贷方科目确认一块营业外收入？
2. 如果该公允价值的评估具有非常大的不确定性，我们也可以这样确认收入？
3. 在确认C公司49%股权的公允价值用以计算内涵商誉的时候，如何考虑该块销售佣金的豁免？是否要按照评估价值确认一块负债？
坐等版大们的回复，谢谢~

回答人：chenyiwei
1 、该交易相当于A向B授予一项“入场权”，可以理解为B的股东首先用现金向A收购该权利，再将该权利无偿授予B；同时A再向B的股东以该项现金收购B的股份。对A而言，应对该权益的公允价值进行评估（参考同类或类似供应商的商品用现金支付“入场费”的标准），以该公允价值确认长期股权投资成本，同时贷记递延收益，该递延收益应在合理估计的年限内（该权利对B而言的受益年限，不建议短于 10 年）摊销，计入各年度的收入（与日常收取的现金形式的入场费所计入的利润表科目相同）。相应地，B公司应在其报表中体现一项无形资产和资本公积，该无形资产的摊销年限与上述A公司的递延收益相同。 参考：《瑞华研究 2010 ～ 2016 汇编》
之“问题3-1-19（收购联营公司股权同时授予使用商标事宜的会计处理）”。
2 、在审计中，应注意对上述授权的公允价值评估执行利用专家工作的程序。
3 、如 1 所述，B应进行账务调整，确认一项无形资产和资本公积。在确认C公司49%股权的公允价值用以计算内涵商誉的时候，应将该无形资产纳入可辨认净资产公允价值中。